臺灣高等法院刑事裁定　　　　　　　　　　　　　　九十三年度毒抗字第一八四號
　　抗　告　人
　　即　被　告　甲○○
右抗告人因違反毒品危害防制條例案件，不服臺灣臺北地方法院，中華民國九十三年
四月二十八日所為觀察勒戒之裁定（九十三年度毒聲字第三三一號），提起抗告，本
院裁定如左：
    主  文
抗告駁回。
    理  由
一、抗告意旨略以：抗告人因工作、家庭等因素，對人生感到灰心，加上車禍受傷無
    法工作，致生活陷入窘境，並時值年節，而圖以自殺結束所面對的一切，因而購
    買二千元之毒品海洛因，於民國（下同）九十三年二月二日凌晨悉數注射，隨即
    不省人事並遭發現送醫急救，在加護病房陷入昏迷近一週始清醒，於出院後並即
    赴住處轄區分局說明，抗告人施用毒品之目的係為自殺，而非「吸毒」，自無再
    犯之虞，實無送勒戒處所觀察、勒戒之必要，又抗告人身為獨子，家中經濟僅憑
    抗告人一人支撐，原審遽依鑑驗報告結果即裁定將抗告人送勒戒處所觀察、勒戒
    ，尚有未合，為此依法提起抗告云云。
二、按違反毒品危害防制條例第十條之罪者，檢察官應聲請法院裁定，令被告入勒戒
    處所觀察、勒戒，其期間不得逾二月，同條例第二十條第一項定有明文。查被告
    甲○○供承有於九十三年二月二日凌晨某時，在臺北市○○區○○街一二五巷六
    弄三五號二樓租屋處施用第一級毒品海洛因之事實，而經警獲報於同日下午五時
    十分許前往上址查獲，嗣於九十三年二月十二日十九時四十二分許經警採集尿液
    ，送請臺灣尖端先進生技醫藥股份有限公司以ＥＩＡ酵素免疫分析法初步檢驗結
    果，發現呈鴉片類陽性反應，再以ＧＣ／ＭＳ氣相層析質譜儀分析法確認檢驗結
    果，發現呈嗎啡陽性反應，有該公司九十三年三月五日出具之濫用藥物檢驗報告
    乙紙附卷可稽，此外，復有留有海洛因殘渣袋乙只、注射針筒乙支等扣案可資佐
    證，堪認被告自白核與事實相符，被告施用第一級毒品犯行，應堪認定。至被告
    雖以其施用毒品之目的係為自殺為辯，惟查被告前因執行肅清煙毒條例案件，於
    九十一年二月七日縮短刑期假釋，並付保護管束，觀護結束日期為九十七年一月
    十八日，被告於交付保護管束期間，縱為結束生命而施用毒品海洛因，然其所為
    亦非法所許，原審因而依臺灣臺北地方法院檢察署檢察官聲請，援引毒品危害防
    制條例第二十條第一項、觀察勒戒處分執行條例第三條第一項之規定，裁定將被
    告送勒戒處所觀察、勒戒，經核並無不合，被告執上揭抗告意旨指摘原審裁定不
    當，尚難認有理由，應予駁回。
三、據上論斷，應依刑事訴訟法第四百十二條，裁定如主文。
中　　　華　　　民　　　國　　九十三　　年　　　五　　　月　　 十九 　　日
                              臺灣高等法院刑事第三庭
                                  審判長法  官  張　連　財
                                        法  官  林　明　俊
                                        法  官  張  傳  栗
右正本證明與原本無異。
不得再抗告。
                                        書記官  秦　慧　榮
中　　　華　　　民　　　國　　九十三　　年　　　五　　　月　　二十一　　日
